【裁判字號】    99,訴,285
【裁判日期】    990430
【裁判案由】    違反毒品危害防制條例
【裁判全文】
臺灣屏東地方法院刑事判決               99年度訴字第285號
公  訴  人  臺灣屏東地方法院檢察署檢察官
被      告  甲○○
上列被告因違反毒品危害防制條例案件，經檢察官提起公訴（99
年度毒偵字第289 號），本院適用簡式審判程序，判決如下：
    主  文
甲○○施用第一級毒品，累犯，處有期徒刑壹年貳月；又施用第
二級毒品，累犯，處有期徒刑玖月。應執行有期徒刑壹年陸月。
    事  實
一、甲○○前於民國88年間，因施用毒品案件，先後經本院以88
    年度毒聲字第1097號、88年度毒聲字第1303號分別裁定送觀
    察勒戒、強制戒治；又分別經本院以88年度毒聲字第2390號
    、89年度毒聲字第152 號，先後裁定停止戒治、撤銷停止戒
    治，於89年8 月12日執行完畢釋放。其後：（一）於90年間
    ，因施用第一級、第二級毒品案件，經臺灣高雄地方法院以
    90年度訴字第315 號判決分別判處有期徒刑10月、8 月，並
    定其應執行有期徒刑1 年4 月確定；（二）因偽造文書案件
    ，經臺灣士林地方法院以91年度訴字第547 號判決判處有期
    徒刑5 月確定：（三）因竊盜案件，經本院以90年度潮簡字
    第484 號判決判處有期徒刑3 月確定：（四）因違反毒品危
    害防制條例2 罪，經本院以90年度訴字第741 號判決判處有
    期徒刑1 年4 月、1 年，並定其應執行有期徒刑2 年2 月確
    定，上開（一）至（四）所示各罪接續執行，於95年3 月28
    日縮短刑期假釋出監，嗣假釋經撤銷，應執行有期徒刑2 月
    又25日殘刑，於95年11月4 日縮短刑期執行完畢。詎仍分別
    基於施用第一級、第二級毒品之犯意，先於98年11月30日晚
    上6 時許，在屏東縣屏東市○○○路附近某加油站廁所內，
    先以將海洛因摻入香菸內點火吸食之方式，施用第一級毒品
    海洛因1 次；再以將甲基安非他命放置錫箔紙上以火燒烤後
    ，吸食所產生煙霧之方式，施用第二級毒品甲基安非他命1
    次。嗣於98年12月1 日凌晨0 時40分許，在屏東縣屏東市○
    ○街36之2 號，因另涉竊盜罪嫌接受警方調查，於偵查機關
    尚未發覺其前揭犯行前，即主動自首坦承上情，並同意警方
    採集尿液送驗，結果呈嗎啡及甲基安非他命陽性反應，因而
    查獲。
二、案經屏東縣政府警察局屏東分局報告臺灣屏東地方法院檢察
    署檢察官偵查起訴。
    理  由
一、本件被告甲○○所犯為死刑、無期徒刑、最輕本刑為3 年以
    上有期徒刑以外之罪，其於準備程序中就被訴事實為有罪之
    陳述，經告知簡式審判程序之旨，並聽取當事人之意見後，
    本院認為適宜獨任進行簡式審判程序，而裁定進行簡式程序
    審理，合先敘明。
二、上開犯罪事實，業據被告甲○○於本院審理時坦承不諱（參
    本院卷第46頁背面），且其為警採集之尿液經台灣檢驗科技
    股份有限公司檢驗結果，呈嗎啡、甲基安非他命陽性反應，
    有該公司出具之濫用藥物尿液檢驗報告附卷足憑，足認被告
    自白與事實相符，本件事證明確，其犯行堪予認定。
三、按修正毒品危害防制條例就施用毒品者，只於「初犯」及「
    5 年後再犯」等2 種情形，有其追訴條件之限制，即須於初
    犯經觀察、勒戒或強制戒治釋放後，5 年內均無施用毒品之
    行為，始能認其前所實施之觀察、勒戒或強制戒治已足遮斷
    毒癮，而得於5 年後再犯時，再予適用初犯之規定，重行觀
    察、勒戒等程序。倘5 年內已經再犯，被依法追訴處罰，縱
    其第3 次（或第3 次以上）施用毒品之時間在初犯釋放5 年
    以後，即與「5 年後再犯」之情形有別，且因已於「5 年內
    再犯」，顯見其再犯率甚高，原實施觀察、勒戒或強制戒治
    ，已無法收其實效，而無5 年戒斷期之存在，自無再經觀察
    、勒戒及強制戒治之必要，應由檢察官逕行起訴（參照最高
    法院95年度台非字第59號、第65號判決意旨）。經查，被告
    前因施用毒品案件，先後經本院以88年度毒聲字第1097號、
    88年度毒聲字第1303號分別裁定送觀察勒戒、強制戒治；又
    分別經本院以88年度毒聲字第2390號、89年度毒聲字第152
    號，先後裁定停止戒治、撤銷停止戒治，於89年8 月12日執
    行完畢釋放。嗣於上開強制戒治執行完畢釋放後5 年內之90
    年間，因施用第一級、第二級毒品案件，經臺灣高雄地方法
    院以90年度訴字第315 號判決分別判處有期徒刑10月、8 月
    ，並定其應執行有期徒刑1 年4 月確定等事實，有臺灣高等
    法院被告前案紀錄表在卷可參，揆諸上開判決意旨，本件訴
    追條件自無欠缺，應依法追訴處罰。
四、核被告甲○○所為，係犯毒品危害防制條例第10條第1 項之
    施用第一級毒品、同條第2 項之施用第二級毒品等罪。被告
    持有海洛因、甲基安非他命之低度行為，應各為施用之高度
    行為所吸收，均不另論罪。被告先後施用第一級毒品海洛因
    、第二級毒品甲基安非他命，犯意各別，時地有異，應予分
    論併罰。被告如事實欄所載之前科及執行紀錄，有臺灣高等
    法院被告前案紀錄表在卷可證，其於有期徒刑執行完畢後5
    年內，故意再犯本件有期徒刑以上之2 罪，依刑法第47條第
    1 項規定，均為累犯，應分別加重其刑。被告另案涉有竊盜
    罪嫌接受警方調查時，在未經偵查機關發覺前，即自首坦承
    施用第一級毒品海洛因、施用第二級毒品甲基安非他命等犯
    行，並同意警方採集其尿液送驗，業據被告於警詢中供陳在
    卷（見警卷所附被告警詢筆錄第2 至3 頁），並有查獲施用
    毒品案件報告表在卷可證（見警卷第5 頁），堪認符合自首
    要件，經參酌其已到庭接受裁判，且其自首可見勇於面對刑
    責，亦有助於犯罪之追訴，爰依刑法第62條前段規定，減輕
    其刑，並依法先加後減之。爰審酌被告施用毒品，足以戕害
    其身心，前因施用毒品，強制戒治執行完畢，又數因施用毒
    品犯行，經判處罪刑確定，更為本件施用毒品犯行，顯見自
    制力不佳，非予適當之刑罰不足以戒絕犯行；惟考量其犯後
    坦承犯行，態度良好，又施用毒品行為於本質上係屬自我戕
    害行為，反社會性之程度應屬較低等一切情狀，各量處如主
    文所示之刑。
據上論斷，應依刑事訴訟法第273 條之1 第1 項、第299 條第1
項前段，毒品危害防制條例第10條第1 項、第2 項，刑法第11條
前段、第47條第1 項、第62條前段、第51條第5 款，判決如主文
。
本案經檢察官潘國威到庭執行職務。
中    華    民    國    99    年    4     月    30    日
                  刑事第三庭    法  官  戴韻玲
以上正本證明與原本無異。
如不服本判決應於收受判決後10日內向本院提出上訴書狀，並應
敘述具體理由；其未敘述上訴理由者，應於上訴期間屆滿後20日
內向本院補提理由書（均須按他造當事人之人數附繕本）「切勿
逕送上級法院」。
中    華    民    國    99    年    4     月    30    日
                                書記官  張語恬
附錄法條：
毒品危害防制條例第10條
施用第一級毒品者，處 6 月以上 5 年以下有期徒刑。
施用第二級毒品者，處 3 年以下有期徒刑。

司法院資訊處製作；財團法人民間司法改革基金會備份。
